臺灣高等法院臺中分院刑事裁定　　　　　 96年度抗字第174號
抗　告　人
即　具保人　甲○○
受　刑　人　乙○○
上列抗告人因聲請沒入保證金案件，不服臺灣臺中地方法院中華
民國95年12月29日裁定（95年度聲字第4881號）提起抗告，本院
裁定如下：
    主  文
抗告駁回。
    理  由
一、本件抗告意旨略以：受刑人乙○○因罹患口腔惡性腫瘤，經
    台灣台中地方法院檢察署通知應於95年11月24日到案執行，
    唯其病症已到末期，無法入監服刑，經受刑人於95年11月23
    日具狀聲請延緩執行，另於95年12月15日因病症加劇，再入
    台中榮民總醫院急診治療，該院並建議受刑人接受安寧療護
    治療，目前受刑人已無法站立、不能言語且尿失禁，住於中
    國醫藥大學附設醫院美德大樓11樓9號之2安寧病房，家屬據
    醫院告知後已準備後事，顯見受刑人確因癌症不能到案執行
    ，尚無逃亡情事，為此提起抗告，請求撤銷原裁定云云。
二、按具保之被告逃匿者，應命具保人繳納指定之保證金額，並
    沒入之。不繳納者，強制執行。保證金已繳納者，沒入之。
    又沒入保證金，以法院之裁定行之，刑事訴訟法第118條第1
    項及第121條第1項分別定有明文。
三、經查，本件抗告人因受刑人乙○○違反毒品危害防制條例案
    件，前經台灣台中地方法院檢察署檢察官指定保證金新台幣
    8萬元，由抗告人即具保人甲○○繳納現金後，已將被告停
    止羈押。受刑人所犯上開之罪經本院以95年上訴字第1339號
    判決有期徒刑1年9月確定後（確定日期：95年10月23日），
    經台灣台中地方法院檢察署檢察官按址合法傳喚其到案執行
    而未到案，且無法拘提到案等情，有刑事被告現金保證書、
    台灣台中地方法院檢察署刑事保證金收據、台灣台中地方法
    院檢察署送達證書、法務部戶役政連結作業系統之戶籍資料
    、台灣台中地方法院檢察官拘票及拘提未獲報告書、台灣高
    等法院被告前案紀錄表等在卷為憑。受刑人既經合法傳喚而
    未到案執行，自屬逃匿；台灣台中地方法院檢察署因而聲請
    原審法院沒入上開保證金，原審法院准檢察官之聲請將抗告
    人即具保人甲○○所繳納之保證金新台幣8萬元裁定沒入，
    於法並無不合。抗告人抗告意旨辯稱受刑人乙○○因罹患癌
    症，前已檢具診斷證明書，請求准予暫緩執行，並無逃匿情
    事云云，然受刑人所為暫緩執行刑罰之聲請，業經台灣台中
    地方法院檢察署以中華民國95年12月5日中檢惠執高95執聲
    他2007字第089466號函復以：「台端聲請暫緩執行本署95年
    度執字第10772號案件刑罰，查無刑事訴訟法第467條停止執
    行之原因，礙難准許，本案台端並未於接獲本署通知後到案
    執行，已依法拘提中，請儘速到案執行，否則將依法通緝並
    沒入保證金。」，是其所辯並無理由。綜上所述，被告顯有
    逃匿之事實，原審依法裁定沒入保證金，尚無不合，本件抗
    告，並無理由，應予駁回。
三、據上論斷，應依刑事訴訟法第412條，裁定如主文。
中　　華　　民　　國　　96　　年　　3 　　月　　9 　　日
　　　　　　刑事第十一庭　審判長法　官　陳　朱　貴
　　　　　　　 　　　　　  　　 法　官　何　志　通
                                法　官　胡　文　傑
上列正本證明與原本無異。
不得再抗告。
                                書記官  陳　文  琴
中　　華　　民　　國　　96　　年　　3 　　月　　9 　　日
